【裁判字號】    97,他,41
【裁判日期】    970912
【裁判案由】    依職權裁定確定訴訟費用額
【裁判全文】
臺灣板橋地方法院民事裁定                97年度他字第41號
原      告  乙○○
被      告  北城證券股份有限公司
法定代理人  甲○○
上列當事人間確認僱傭關係存在事件，原告聲請訴訟救助，經本
院裁定准許（96年度救字第53號），本院依職權徵收訴訟費用，
裁定如下：
    主  文
原告應向本院繳納新臺幣玖萬伍仟玖佰肆拾陸元。
    理  由
一、按經准予訴訟救助者，於終局判決確定或訴訟不經裁判而終
    結後，第一審受訴法院應依職權以裁定確定訴訟費用額，向
    應負擔訴訟費用之當事人徵收之；其因訴訟救助暫免而應由
    受救助人負擔之訴訟費用，並得向具保證書人為強制執行，
    民事訴訟法第114 條第1 項前段定有明文。次按民事訴訟法
    第83條第1 、2 項規定：「原告撤回其訴者，訴訟費用由原
    告負擔。其於第一審言詞辯論終結前撤回者，得於撤回後三
    個月內聲請退還該審級所繳裁判費三分之二。」、「前項規
    定，於當事人撤回上訴或抗告者準用之。」。
二、經查，兩造間請求確認僱傭關係存在事件（本院96年度勞訴
    字第37號），原告向本院聲請訴訟救助，經本院以96年度救
    字第53號裁定准予訴訟救助，暫免原告應預納之裁判費。嗣
    經本院以96年度勞訴字第37號判決原告之訴駁回，訴訟費用
    由原告負擔，原告不服提起上訴後，於97年8 月19日具狀向
    臺灣高等法院撤回上訴（台灣高等法院97年度勞上字第19號
    ），依民事訴訟法第83條第2 項準用同條第1 項規定，應由
    原告負擔第二審訴訟費用。是揆諸前項條文規定，自應由本
    院依職權以裁定確定並向原告徵收應負擔之訴訟費用。另按
    確認僱傭關係存在或不存在之訴，其訴訟標的屬財產權訴訟
    ，參酌民事訴訟法第77條之10之規定：「因定期給付或定期
    收益涉訟，以權利存續期間之收入總數為準；期間未確定時
    ，應推定其存續期間。但其期間超過十年者，以十年計算。
    」。本件原告主張自民國95年5 月起受被告僱用，每月薪資
    為新台幣（下同）24,800元、每月業績獎金（為經常性給與
    ）為28,182元，依前開說明，原告之權利存續期間應以10年
    為計算基準，故本件訴訟標的價額核定為6,357,840 元【（
    24,800+28,182 ）×12×10＝6,357,840 】，應徵第一審裁
    判費63,964元、第二審裁判費95,946元。又參照民事訴訟法
    第83條第2 項準用同條第1 項後段規定意旨及程序經濟，原
    告因撤回上訴，應負擔之第二審裁判費為原裁判費之3 分之
    1 計為31,982（95,946÷3 ＝31,982）元。故本件應由原告
    負擔之裁判費共計95,946元（63,964+31,982=95,946）。爰
    依職權確定應向原告徵收之訴訟費用如主文所示。
三、依民事訴訟法第114條第1 項，裁定如主文。
中    華    民    國    97    年    9     月    12    日
                  民事第一庭      法  官  黃信樺
以上正本證明與原本無異
如不服本裁定應於送達後10日內向本院提出抗告狀，並應繳納抗
告裁判費新臺幣1,000元。
中    華    民    國    97    年    9     月    12    日
                                  書記官  李佳靜


司法院資訊處製作；財團法人民間司法改革基金會備份。
